【裁判字號】    88,易,930
【裁判日期】    890106
【裁判案由】    公共危險
【裁判全文】
臺灣新竹地方法院刑事判決                          八十八年度易字第九三號
    公  訴  人  臺灣新竹地方法院檢察署檢察官
    被      告  甲○○
右列被告因公共危險案件，經檢察官提起公訴 (八十八年度偵字第六五四八號)，本
院判決如左：
    主  文
甲○○服用酒類，不能安全駕駛動力交通工具而駕駛，處罰金壹萬元，如易服勞役，
以參佰元折算壹日。
    事  實
一、甲○○於民國（下同）八十八年八月十四日凌晨飲酒，明知飲酒過量後駕車將導
    致其對四周環境之注意能力減低、反應能力變慢，而不能安全駕駛，此時若駕車
    行駛於馬路上，隨時有致他人於死、傷之危險，仍於飲酒過量不能安全駕駛動力
    交通工具之情形下，駕駛車號ＬＱ─四六二號自小客車，嗣行經新竹市○○路
    與北大路路口時為警查獲，經檢測其酒精濃度高達每公升零點九二毫克。
二、案經新竹市警察局報請台灣新竹地方法院檢察署檢察官偵查起訴。
    理  由
一、被告甲○○固不否認有喝酒駕車事實，惟辯稱：伊並沒有酒醉云云。經查本件被
    告案發當日有飲酒，以致不能安全駕駛之情形，業據證人即舉發本案之警員乙○
    ○於本院訊問時結證稱：他被查獲是因他駕駛車子搖搖晃晃，攔他下來時，他開
    很快，差點撞到我們（見本院八十八年十一月九日訊問筆錄），且被告於警訊時
    亦供稱：知道本身已酒醉，且意思模糊。足見當日被告確因喝酒致無法控制其駕
    駛之速度及無法注意車前狀況，以達不能安全駕駛之程度甚明。又查酒精檢測對
    於酒精濃度呼氣已達每公升零點五五毫克時，肇事率為一般正常人之十倍，應認
    已達不能安全駕駛之標準，有法務部八十八年五月十八日所發之法八八檢字第○
    ○一六六九號函及其所附之八十八年五月十日會議記錄足憑。被告為警查獲時，
    經檢測酒精濃度高達每公升零點九二毫克，有酒經檢測濃度表在卷可資佐證，罪
    證明確，被告犯行洵勘認定。
二、核被告所為，係犯刑法第一百八十五條之三服用酒類不能安全駕駛動力交通工具
    而駕駛之罪。爰審酌被告犯罪之動機、手段、對社會所造成之危害，及犯罪後態
    度等一切情狀量處如主文所示之刑，並諭知易服勞役之折算標準。
據上論斷，應依刑事訴訟法第二百九十九條第一項前段，刑法第一百八十五條之三、
、第四十二條第二項，罰金罰鍰提高標準條例第二條，判決如主文。
中      華      民      國      八十九      年    一    月    六        日
                                 臺灣新竹地方法院刑事第一庭
                                     法  官   謝  慧  敏
右正本證明與原本無異。
如不服本判決，應於判決送達後十日內向本院提出上訴狀( 應附繕本 )，上訴於
臺灣高等法院。
                                     書記官   龔  紀  亞
中      華      民      國      八十九      年    一    月    六        日


司法院資訊處製作；財團法人民間司法改革基金會備份。
